臺灣臺中地方法院刑事判決　　　　　 99年度交簡上字第978號
上　訴　人　臺灣臺中地方法院檢察署檢察官
被　　　告　林坤志
上列上訴人因被告過失傷害案件，不服本院99年度交簡字第170
號民國99年10月29日日第一審簡易判決（起訴案號：99年度偵字
第18535號），提起上訴，本院管轄之第二審合議庭判決如下︰
    主    文
上訴駁回。
    犯罪事實及理由
一、本案經本院審理結果，認第一審判決認事用法及量刑均無不
    當，應予維持，除引用第一審簡易判決書記載之犯罪事實、
    證據及理由（如附件），並據被告林坤志於本院審理時坦白
    承認。
二、檢察官上訴意旨略以：告訴人張義雄具狀請求上訴，以被告
    迄今未與告訴人達成和解，毫無悔意，原審僅輕判被告有期
    徒刑二月，並得易科罰金，量刑顯然過輕，爰依法提起上訴
    ，請求撤銷原判決，更為適當合法之判決等語。
三、惟查：
  (一)按關於刑之量定，係實體法上賦予法院得為自由裁量之事項
    ，苟已斟酌刑法第57條各款所列情狀，而未逾越法定刑度，
    或濫用其權限，即不得任意指摘為違法（最高法院72年度臺
    上字第6696號、75年度臺上字第7033號判例、95年度臺上字
    第7315號、第7364號判決均可參照）。且在同一犯罪事實與
    情節，如別無其他加重或減輕之原因，下級審法院量定之刑
    ，亦無過重或失輕之不當情形，則上級審法院對下級審法院
    之職權行使，原則上應予尊重（最高法院85年度臺上字第24
    46號判決參照）。
  (二)核被告所為，係犯刑法第284條第1項前段之過失傷害罪，其
    法定刑度為「六月以下有期徒刑、拘役或五百元以下罰金」
    ，且參諸刑法第33條第3款規定：「有期徒刑：二月以上，
    十五年以下。但遇有加減時，得減至二月未滿，或加至二十
    年」，原審以被告罪證明確，因之適用刑事訴訟法第449 條
    第2項、第454條第1項，刑法284條第2項前段、第62條前段
    、第41條第1項前段，刑法施行法第1條之1第1項、第2項前
    段等規定，以被告被告於肇事後，在具有偵查權限之人知悉
    犯罪人之前，主動向到場處理事故之警察陳明自己係肇事者
    ，為對於未發覺之罪自首而接受裁判，爰依刑法第62條前段
    之規定減輕其刑。原審復已審酌被告本案未遵守交通安全規
    則之疏失而肇致車禍發生，造成告訴人張義雄受有右側遠端
    橈骨粉碎性骨折、右膝挫傷及背挫傷等傷害，徒增身體之不
    適及生活之不便，及經原審嘗試促進被告及告訴人間進行調
    解，惟因雙方認知差距過大，憾未能促使雙方達成和解，而
    被告犯後於原審審理時知所悔悟而坦承犯行之犯後態度，暨
    被告無任何犯罪紀錄之素行良好、智識程度及生活狀況等一
    切情狀，而於法定刑度內量處被告有期徒刑二月，並諭知易
    科罰金之折算標準，自難謂原審有何違法失當之處。至於民
    事損害賠償，本應由雙方循民事訴訟途徑，依據告訴人提出
    實際所受損害之證明，由民事法院依法裁判，始為正途，自
    不能在原審業已考量雙方尚未達民事和解的客觀情狀及告訴
    人所受損害之程度，而於法定刑度內量處被告有期徒刑二月
    ，並諭知易科罰金之折算標準後，再以被告未與告訴人達成
    和解等事由，請求量處更重的刑度。從而，原審量刑並無違
    法失當之處，上訴人以原審判決量刑過輕為由提起上訴，為
    無理由，應駁回其上訴。
據上論斷，應依刑事訴訟法第455條之1第1項、第3項、第368條
、第373條，判決如主文。
中    華    民    國   100    年    2     月    25    日
              刑事第十四庭  審判長法  官  林美玲
                                  法  官  黃裕仁
                                  法  官  何世全
以上正本證明與原本無異。
不得上訴。
                                  書記官  陳建分
中    華    民    國   100    年    2     月    25    日